【裁判字號】    96,訴,5419
【裁判日期】    970218
【裁判案由】    毒品危害防制條例
【裁判全文】
臺灣高雄地方法院刑事判決              96年度訴字第5419號
公  訴  人  臺灣高雄地方法院檢察署檢察官
被      告  甲○○
                    （現另案在高雄第二監獄執行中）
上列被告因毒品危害防制條例案件，經檢察官提起公訴（96年度
毒偵字第9766號），本院適用簡式審判程序，判決如下：
    主  文
甲○○施用第一級毒品，累犯，處有期徒刑壹年壹月，扣案如附
表編號1 至3 所示物品，均沒收銷燬之，扣案如附表編號4 所示
物品沒收。又施用第二級毒品，累犯，處有期徒刑伍月。應執行
有期徒刑壹年伍月，扣案如附表編號1 至3 所示物品，均沒收銷
燬之，扣案如附表編號4 所示物品沒收。
    事  實
一、甲○○前於民國89年間因施用毒品案件，經本院以89年度毒
    聲字第3731號裁定送觀察勒戒後，認無繼續施用毒品之傾向
    ，由台灣高雄地方法院檢察署檢察官於89年5 月23日以89年
    度毒偵字第3004號為不起訴處分確定；復因施用第一、二級
    毒品案件，經本院以89年度毒聲字第8883號裁定送觀察勒戒
    後，認有繼續施用毒品傾向，經同署檢察官起訴並聲請強制
    戒治，由本院以89年度毒聲字第9582號裁定令入戒治處所施
    以強制戒治，嗣經停止戒治，所餘期間付保護管束，於90年
    12月6 日期滿未經撤銷強制戒治，其所犯施用毒品罪部分，
    則經本院分別以90年度易字第114 號判處有期徒刑3 月確定
    ，及以91年度訴字第59號判處有期徒刑6 月，嗣經撤回上訴
    確定，上開二罪經定其應執行刑為有期徒刑8 月確定，於92
    年2 月25日徒刑執行完畢；又因施用毒品案件，經同署檢察
    官起訴並聲請強制戒治，經本院以91年度毒聲字第580 號裁
    定令入戒治處所施以強制戒治，嗣經停止戒治，所餘期間付
    保護管束，於92年4 月12日期滿未經撤銷而強制戒治執行完
    畢，其所犯施用毒品罪部分，經本院以91年度易字第2589號
    判處有期徒刑10月確定；再因施用毒品案件，經同署檢察官
    起訴並聲請強制戒治，經本院以92年度毒聲字第4156號裁定
    送強制戒治，嗣經停止戒治所餘期間付保護管束，後因法律
    修正而未繼續執行，所犯施用毒品罪部分，則經本院以93年
    度訴字第882 號判處有期徒刑1 年確定，上開2 案接續執行
    ，於94年8 月19日假釋出監，於同年9 月20日縮刑期滿未經
    撤銷假釋而視為已執行完畢論。
二、詎於前開92年4 月12日強制戒治執行完畢釋放後5 年內，再
    犯上開施用毒品罪，並分別經判刑確定後，又分別基於施用
    第一級毒品及第二級毒品之犯意，於96年10月16日上午8 時
    許，在高雄市○○區○○路307 巷2 之1 號住處，以將甲基
    安非他命置於玻璃球內燒烤後，吸食所產生煙霧之方式，施
    用第二級毒品甲基安非他命1 次；於96年10月17日上午11時
    許，在上址住處，以將海洛因摻入香菸內點燃吸食之方式，
    施用第一級毒品海洛因1 次。嗣於96年10月17日下午2 時許
    ，經警持搜索票至其住處執行搜索，當場扣得如附表所示物
    品；其中附表編號4 部分，係甲○○所有供預備施用第一級
    毒品所用之物，並經其同意採尿送驗，因而查獲。
三、案經高雄市政府警察局鼓山分局報告臺灣高雄地方法院檢察
    署檢察官偵查起訴。
    理  由
一、上開犯罪事實，業據被告甲○○於本院審理時坦白承認，而
    被告經警採集之尿液，送高雄市立凱旋醫院檢驗結果，呈現
    施用海洛因及甲基安非他命後之嗎啡、甲基安非他命及安非
    他命陽性反應，此有該醫院濫用藥物尿液檢驗報告在卷可證
    （見偵卷第13頁）。查被告前因施用毒品案件，經本院以91
    年度毒聲字第580 號裁定令入戒治處所施以強制戒治，嗣經
    停止戒治，所餘期間付保護管束，於92年4 月12日期滿未經
    撤銷而強制戒治執行完畢，其所犯施用毒品罪部分，經本院
    以91年度易字第2589 號 判處有期徒刑10月確定；再因施用
    毒品案件，經同署檢察官起訴並聲請強制戒治，經本院以92
    年度毒聲字第4156號裁定送強制戒治，嗣經停止戒治所餘期
    間付保護管束，後因法律修正而未繼續執行，所犯施用毒品
    罪部分，則經本院以93 年 度訴字第882 號判處有期徒刑1
    年確定，有臺灣高等法院被告前案紀錄表在卷可參，因被告
    於強制戒治執行完畢後五年內，再犯本件施用第一級、第二
    級毒品犯行，是本件訴追條件自無欠缺，依法應為實體裁判
    。綜上，本件事證明確，被告犯行堪予認定。
二、核被告甲○○所為，係犯毒品危害防制條例第10條第1 項之
    施用第一級毒品及同條第2 項之施用第二級毒品等罪。被告
    持有海洛因、甲基安非他命之低度行為，應為施用海洛因、
    甲基安非他命之高度行為所吸收，均不另論罪。被告所犯上
    開2 罪，犯意各別，行為分殊，應予分論併罰。被告前因施
    用毒品案件，經本院以91年度易字第2589號判處有期徒刑10
    月確定；復因施用毒品案件，經本院以93年度訴字第88 2號
    判處有期徒刑1 年確定，上開2 案接續執行，於94年8 月19
    日假釋出監，於同年9 月20日縮刑期滿未經撤銷假釋而視為
    已執行完畢論，有臺灣高等法院被告前案紀錄表1 份可按，
    其於上開應執行之有期徒刑執行完畢後5 年以內，故意再犯
    本件有期徒刑以上刑之罪，均為累犯，各應依刑法第47條之
    規定，加重其刑。爰審酌被告施用毒品，戕害身心甚鉅，前
    因施用毒品犯行，業經判處罪刑確定，竟再為本件施用毒品
    犯行，顯見其悔意非篤、自制力不佳，耽溺於毒品之程度甚
    深；惟考量被告坦承犯行，又施用毒品本質上屬自我戕害行
    為，反社會性程度相形較低等一切情狀，分別量處如主文所
    示之刑，並定其應執行之刑。扣案之如附表編號1 所示粉末
    1 包，經送驗後，確為第一級毒品海洛因（驗前淨重0.421
    公克，驗後淨重0.411 公克），有高雄市立凱旋醫院濫用藥
    物成品檢驗鑑定書在卷可參（見偵卷第35頁）；又扣案如附
    表編號2 至3 所示物品，經送驗後，亦呈海洛因陽性反應，
    有高雄醫學大學附設中和紀念醫院檢驗報告附卷可參（參本
    院卷第30至36頁），因如附表編號2 至3 所示殘有海洛因之
    夾鏈袋7 個與盛裝如附表編號1 所示海洛因所用之包裝袋1
    個，經驗上均已與海洛因難以析離，應均視為查獲之毒品，
    是如附表編號1 至3 所示物品，均依毒品危害防制條例第18
    條第1 項前段之規定，諭知沒收銷燬之。扣案如附表編號4
    所示物品，為被告所有預備供犯施用第一級毒品所用之物（
    見偵卷第30頁、本院卷附97年2 月4 日審判筆錄第3 頁），
    爰均依刑法第38條第1 項第2 款規定，在被告犯施用第一級
    毒品罪項下，併予宣告沒收。至上開海洛因因鑑驗而耗用部
    分，因已不存在，自無庸再為沒收銷燬或沒收之諭知。
三、據上論斷，應依刑事訴訟法第273 條之1 第1 項、第299 條
    第1 項前段，毒品危害防制條例第10條第1 項、第2 項、第
    18條第1 項前段，刑法第11條、第47條第1 項、第38條第1
    項第2款，第51條第5 款，判決如主文。
本案經檢察官乙○○到庭執行職務。
中    華    民    國    97    年    2     月    18    日
                  刑事第十五庭  法  官  戴韻玲
上列正本證明與原本無異。
如不服本判決應於收受本判決後10日內向本院提出上訴書狀，並
應敘述具體理由，如未敘述上訴理由者，應於上訴期間屆滿後20
日內補提理由書狀於本院（均須按他造當事人之人數附繕本）「
切勿逕送上級法院」。
中    華    民    國    97    年    2     月    18    日
                                書記官  楊馥如
附錄本判決論罪之法條：
毒品危害防制條例第10條
施用第一級毒品者，處 6 月以上 5 年以下有期徒刑。
施用第二級毒品者，處 3 年以下有期徒刑。
附表
┌──┬──────────┬───────────────┬─────────┐
│編號│物品名稱及數量      │檢驗結果                      │檢驗結果出處      │
├──┼──────────┼───────────────┼─────────┤
│1   │海洛因粉末1 包（含包│海洛因陽性反應（驗前淨重0.421 │偵卷第35頁        │
│    │裝袋1 個）          │公克，驗後淨重0.411 公克）    │                  │
├──┼──────────┼───────────────┼─────────┤
│2   │殘餘粉末夾鏈袋4個   │海洛因陽性反應                │本院卷第30至33頁  │
├──┼──────────┼───────────────┼─────────┤
│3   │使用過空夾鏈袋3個   │海洛因陽性反應                │本院卷第34至36頁  │
├──┼──────────┼───────────────┼─────────┤
│4   │未使用過空夾鏈袋7個 │海洛因、甲基安非他命陰性反應  │本院卷第37頁      │
└──┴──────────┴───────────────┴─────────┘


司法院資訊處製作；財團法人民間司法改革基金會備份。
